最高法院民事裁定　　　　　　　　　 110年度台上字第2426號
上　訴　人　陳燕妮

　　　　　　陳淑惠
　　　　　　陳日上

　　　　　　陳玉雪

共　　　同
訴訟代理人　賴思達律師
被 上訴 人　陳宗揚
　　　　　　陳宗科

　　　　　　陳黃桂
　　　　　　陳錦淵
　　　　　　陳錦沼
　　　　　　陳美玲
　　　　　　陳錦澄

　　　　　　陳錦岳
　　　　　　陳錦益
上列當事人間請求所有權移轉登記等事件，上訴人對於中華民國
109年12月31日臺灣高等法院臺中分院第二審判決（109年度上字
第57號），提起一部上訴，本院裁定如下：
    主  文
上訴駁回。
第三審訴訟費用由上訴人負擔。
    理  由
一、按上訴第三審法院，非以原判決違背法令為理由，不得為之
    。又提起上訴，上訴狀內應記載上訴理由，表明原判決所違
    背之法令及其具體內容，暨依訴訟資料合於該違背法令之具
    體事實，其依民事訴訟法第469條之1規定提起上訴者，並應
    具體敘述為從事法之續造、確保裁判之一致性或其他所涉及
    之法律見解具有原則上重要性之理由，同法第467條、第470
    條第2項定有明文。而依同法第468條規定，判決不適用法規
    或適用不當者，為違背法令；依同法第469 條規定，判決有
    該條所列各款情形之一者，為當然違背法令。是當事人提起
    上訴，如以同法第469 條所列各款情形為理由時，其上訴狀
    或理由書應表明該判決有合於各該條款規定情形之具體內容
    ，及係依何訴訟資料合於該違背法令之具體事實。如依同法
    第468 條規定，以原判決有不適用法規或適用法規不當為理
    由時，其上訴狀或理由書應表明該判決所違背之法令條項，
    或有關解釋字號，或成文法以外之習慣或法理等及其具體內
    容，暨係依何訴訟資料合於該違背法令之具體事實，並具體
    敘述為從事法之續造、確保裁判之一致性或其他所涉及之法
    律見解具有原則上重要性之理由。上訴狀或理由書如未依上
    述方法表明，或其所表明者與上開法條規定不合時，即難認
    為已合法表明上訴理由，其上訴自非合法。
二、本件上訴人對於原判決其敗訴部分中之一部提起第三審上訴
    ，雖以該部分判決違背法令為由，惟核其上訴理由狀所載內
    容，係就原審認定系爭切結書係上訴人陳日上委請他人繕打
    內容後，再讓被上訴人陳黃桂於民國108 年7月5日在該切結
    書上簽名及按指印，陳黃桂已高齡86歲，未曾就學，亦不識
    字，並患有重聽，而被上訴人陳錦淵當日要上班，不知陳日
    上至伊家找伊母親陳黃桂談什麼，自難謂系爭切結書之內容
    係出於陳黃桂之意思而為，且其餘被上訴人復未同意簽名於
    該切結書，自難徒以系爭切結書遽認系爭土地應有部分4800
    0分之6700 係訴外人陳查某所有而借名登記予訴外人陳舜邦
    名下，及陳舜邦嗣於85年間分別贈與移轉登記其中應有部分
    48000分之2870、48000分之2869予被上訴人陳宗揚、陳宗科
    ，係通謀虛偽意思表示而無效。陳黃桂、陳宗揚及陳宗科並
    未自認有上開借名登記及虛偽贈與情事，上訴人既未能舉證
    證明陳查某與陳舜邦間就系爭土地應有部分有借名登記契約
    存在，及陳舜邦與陳宗揚、陳宗科係通謀虛偽贈與上開土地
    應有部分，則其據以主張陳舜邦擅將借名登記於其名下之前
    揭土地應有部分虛偽贈與知情之陳宗揚、陳宗科，侵害其繼
    承權，依民法第1146條、第767條、第821條、第179 條、第
    184條第1項、第185條第1項規定為本件請求，不應准許等取
    捨證據、認定事實之職權行使，指摘為不當，並就原審已論
    斷者或其他與判決結果無礙事項，泛言未論斷或論斷矛盾、
    違反證據、論理及經驗法則，而非表明該判決所違背之法令
    及其具體內容，暨依訴訟資料合於該違背法令之具體事實，
    更未具體敘述為從事法之續造、確保裁判之一致性或其他所
    涉及之法律見解具有原則上重要性之理由，難認已合法表明
    上訴理由。依首揭說明，應認其上訴為不合法。末查原判決
    已敘明上訴人其餘攻擊方法及舉證，經斟酌後，均不影響判
    決結果，不予逐一論列之理由，自無違背法令可言。至原判
    決贅列之其他理由，無論當否，要與裁判之結果不生影響。
    又上訴人於提起第三審上訴後，提出之彰化縣芬園鄉○○段
    0000000地號土地登記謄本及土地登記簿，係屬新證據，本
    院依法不得審酌，均附此敘明。
三、據上論結，本件上訴為不合法。依民事訴訟法第 481條、第
    444條第1項、第95條、第78條，裁定如主文。
中    華    民    國   110    年    9     月    30    日
                      最高法院民事第七庭
                          審判長法官  林  恩  山  
                                法官  周  舒  雁  
                                法官  吳  青  蓉  
                                法官  黃  麟  倫  
                                法官  吳  美  蒼  
本件正本證明與原本無異
                                      書  記  官
中    華    民    國   110    年    10    月    6     日